【裁判字號】    98,再易,19
【裁判日期】    990331
【裁判案由】    再審之訴
【裁判全文】
臺灣板橋地方法院民事裁定              98年度再易字第19號
異  議  人
即再審原告  丙○○
            乙○○
            甲○○偏名吳麗珍.
相  對  人
即再審被告  戊○○
上列當事人間請求再審之訴事件，異議人對於中華民國99年1 月
29日本院98年度再易字第19號民事裁定聲明異議，本院裁定如下
：
    主  文
異議駁回。
    理  由
一、異議人主張略以：鈞院於99年1 月29日以異議人已逾越提起
    再審之訴30日之不變期間，裁定駁回異議人所提再審之訴。
    惟，異議人早已於98年8 月1 日具狀提起再審之訴，鈞院不
    查，竟以異議人於98年10月16日始提再審之訴，而駁回異議
    人再審之訴，原裁定未盡詳查，有侵害異議人之訴訟權等語
    。爰依法聲明異議，求為廢棄原裁定。
二、按不得上訴於第三審法院之事件，其第二審法院所為裁定，
    不得抗告。但下列裁定，得向原法院提出異議：一命法院書
    記官、執達員、法定代理人、訴訟代理人負擔訴訟費用之裁
    定。二對證人、鑑定人通譯或執有文書、勘驗物之第三人處
    以罰鍰之裁定。三駁回拒絕證言、拒絕鑑定、拒絕通譯之裁
    定。四強制提出文書、勘驗物之裁定。又前項異議，準用對
    於法院同種裁定抗告之規定。民事訴訟法第484 條第1 項、
    第2 項分別定有明文。次按再審之訴，應於30日之不變期間
    內提起。民事訴訟法第500 條第1 項亦定有明文。復按所謂
    為訴訟行為者，係指在法院為之，當事人在家中或在他處所
    所為之準備行為，當然不能認為已為訴訟行為。抗告人之上
    訴書狀係8 月12日到達法院，即應以是日為上訴書狀提出於
    法院期日，其何時付託郵局代遞書狀，自可不問。最高法院
    50年臺抗字第311 號判例意旨參照。
三、異議人主張其係於98年8 月1 日提起再審之訴，固據其提出
    繕打日期為98年8 月1 日之民事再審之訴狀影本1 件為證，
    然異議人上開書狀係於「98年8 月3 日」始到達本院，有上
    開民事再審之訴狀影本上之本院三重簡易庭收文章可稽。查
    ，本院97年度簡上字第185 號給付會款事件係於98年6 月23
    日判決，並於當日確定，該判決書於98年7 月1 日合法送達
    於異議人丙○○、乙○○、甲○○之共同訴訟代理人丁○○
    ，由丁○○本人蓋章簽收，此有送達證書1 份附於上開案卷
    內可稽（見本院97年度簡上字第185 號卷第170 頁），加計
    在途期間2 日，及提起再審之訴之30日不變期間，則異議人
    至遲應於98年8 月2 日提起本件再審之訴。本院99年1 月29
    日98年度再易字第19號裁定以98年10月16日為異議人提起再
    審之訴之起訴日而駁回異議人再審之訴，雖有未洽，然異議
    人係於98年8 月3 日始提起本件再審之訴，業如前述（見異
    議人所提民事再審之訴狀影本上之本院三重簡易庭收件戳）
    ，亦已逾30日之不變期間，其再審之訴仍非合法，核與本院
    99年1 月29日98年度再易字第19號民事裁定以異議人逾提起
    再審之訴之不變期間而駁回再審之訴之理由及結論並無不同
    。況本院97年度簡上字第185 號事件，依民事訴訟法第466
    條之規定係不得上訴於第三審法院之事件，本院所為第二審
    裁定，依首開規定，僅限於有上開四款情形，始得向本院提
    出異議，惟本件並無前開4 款情形之一，則依上開規定，異
    議於法不合。
四、據上論結，本件聲明異議為不合法，爰裁定如主文。
中    華    民    國    99    年    3    月     31    日
                  民事第一庭  審判長法  官  李世貴
                                    法  官  黃信滿
                                    法  官  陳翠琪
以上正本係照原本作成
本裁定不得抗告
中    華    民    國    99    年    4     月    1     日
                                    書記官  簡曉君

司法院資訊處製作；財團法人民間司法改革基金會備份。
